---
title: "laurentspanu"
output: rmarkdown::html_vignette
vignette: >
  %\VignetteIndexEntry{laurentspanu}
  %\VignetteEngine{knitr::rmarkdown}
  %\VignetteEncoding{UTF-8}
---

```{r, include = FALSE}
knitr::opts_chunk$set(
  collapse = TRUE,
  comment = "#>"
)
```

```{r setup}
library(laurentspanu)
library(tidyverse)
```


Package qui propose deux fonctions :

* `imc()`
* `multi_import_excel()`

## `imc()`

Fonction qui prend deux paramètres en entrée :  

* taille en mètre
* masse en kg

Le résultat obtenu est l'IMC qui correspond à une valeur numérique
```{r}


imc(masse = 72, taille = 1.84)





```

## `multi_import_excel()`

Une fonction qui prend en paramètre un seul fichier de format ‘xlsx’ et retourne un objet de format list contenant les différents tableaux de chacun des onglets du fichier.  
La fonction est résistante aux onglets corrompus d’un fichier excel via un `safely()` au sein de la fonction.  
De ce fait la sortie de la fonction est une liste constituée des éléments `data` et `error`.  
Pour accéder aux données, choisir l'élément `data`.

```{r}

tmp <- multi_import_excel(file = system.file("extdata","datasets.xlsx",package = "laurentspanu"))

df <- tmp$data  %>% map(dim)


```
