---
title: "multi_import_excel"
output: rmarkdown::html_vignette
vignette: >
  %\VignetteIndexEntry{multi_import_excel}
  %\VignetteEngine{knitr::rmarkdown}
  %\VignetteEncoding{UTF-8}
---

```{r, include = FALSE}
knitr::opts_chunk$set(
  collapse = TRUE,
  comment = "#>"
)
```


```{r setup}
library(laurentspanu)
library(tidyverse)

```


Une fonction qui prend en paramètre un seul fichier de format ‘xlsx’ et retourne un objet de format list contenant les différents tableaux de chacun des onglets du fichier.  
La fonction est résistante aux onglets corrompus d’un fichier excel via un `safely()` au sein de la fonction.  
De ce fait la sortie de la fonction est une liste constituée des éléments `data` et `error`.  
Pour accéder aux données, choisir l'élément `data`.

```{r}

# sélectionner `data` pour obtenir les résultats
tmp <- multi_import_excel(file = system.file("extdata","datasets.xlsx",package = "laurentspanu"))

df <- tmp$data  %>% map(dim)

# Pour connaître les erreurs

df_error <- tmp$error


```

